【裁判字號】    99,訴,668
【裁判日期】    990805
【裁判案由】    違反毒品危害防制條例
【裁判全文】
臺灣屏東地方法院刑事判決               99年度訴字第668號
公  訴  人  臺灣屏東地方法院檢察署檢察官
被      告  甲○○
上列被告因違反毒品危害防制條例案件，經檢察官提起公訴（99
年度毒偵字第828 號），本院於準備程序進行中，因被告就被訴
事實為有罪之陳述，經告知簡式審判程序意旨，並聽取公訴人及
被告之意見後，本院合議庭裁定由受命法官獨任依簡式審判程序
審理，判決如下：
    主  文
甲○○施用第一級毒品，處有期徒刑捌月。
    事  實
一、甲○○前於民國88年間，因施用毒品案件，經本院裁定送觀
    察、勒戒後，因認有繼續施用毒品之傾向，再經本院以88年
    度毒聲字第1972號裁定令入戒治處所施以強制戒治，復以89
    年度毒聲字第301 號裁定停止戒治，於89年2 月22日因停止
    戒治處分出監，嗣經本院以89年度毒聲字第2097號裁定撤銷
    前開停止強制戒治之處分，仍令入戒治處所施以強制戒治，
    於90年5 月18日戒治期滿執行完畢，嗣經台灣屏東地方法院
    檢察署檢察官以90年度戒毒偵字第221 號為不起訴處分確定
    。復於91年間因施用毒品案件，經台灣屏東地方法院檢察署
    檢察官提起公訴並聲請強制戒治，強制戒治部分，經本院以
    91年度毒聲字第1254號裁定令入戒治處所施以強制戒治；起
    訴部分，經本院以91年度訴字第779 號判決判處有期徒刑8
    月、6 月，應執行有期徒刑1 年確定。詎猶不知悔改，明知
    海洛因屬第一級毒品，不得持有及施用，仍基於施用第一級
    毒品之犯意，於99年2 月18 日15 時許，在其位於屏東縣崁
    頂鄉○○村○○○路63號之住所內，以將第一級毒品海洛因
    加水置於其所有之針筒內，以注射之方式，施用第一級毒品
    海洛因1 次。嗣於99年2 月21日16時40分許，在屏東縣崁頂
    鄉○○村○○○路63號前為警盤查，於犯罪機關尚未發覺
    本件施用第一級毒品行為前，主動向警坦承施用海洛因之事
    實而自首，並同意為警採尿送驗，檢出海洛因代謝之嗎啡陽
    性反應。
二、案經甲○○自首、屏東縣政府警察局東港分局報告台灣屏東
    地方法院檢察署檢察官偵查起訴。
    理  由
一、本件被告甲○○所犯係死刑、無期徒刑、最輕本刑為3 年以
    上有期徒刑以外之罪，其於準備程序就前揭被訴事實為有罪
    之陳述，經受命法官告知簡式審判程序之旨，並聽取其與公
    訴人之意見後，本院認無不得或不宜改依簡式審判程序進行
    之情事，依刑事訴訟法第273 條之1 第1 項、第284 條之1
    規定，裁定本件由受命法官獨任進行簡式審判程序，合先敘
    明。
二、上揭事實，業據被告於警詢及本院審理時坦承不諱，其於99
    年2 月21日為警所採集之尿液經屏東縣政府警察局東港分局
    員警初步檢驗後，再送台灣檢驗科技股份有限公司以酵素免
    疫分析法及氣相層析質譜儀法檢驗，結果均呈嗎啡、可待因
    （即海洛因水解後之成分）之陽性反應，有該公司99年3 月
    10日編號KＺ000000000000號號濫用藥物尿液檢驗報告1 份、
    屏東縣政府警察局分局東港分局偵辦毒品條例案尿液受檢人
    真實姓名對照表、採尿同意書各1 紙在卷可證，上述鑑驗結
    果，係檢驗機關本於專業知識及以精密儀器或科學檢驗方法
    所得之結論，自可憑信，綜上足認，本案事證明確，被告上
    開犯行，應堪認定。
三、被告前於88年間，因施用毒品案件，經本院裁定送觀察、勒
    戒後，因認有繼續施用毒品之傾向，再經本院以88年度毒聲
    字第1972號裁定令入戒治處所施以強制戒治，復以89年度毒
    聲字第301 號裁定停止戒治，於89年2 月22日因停止戒治處
    分出監，嗣經本院以89年度毒聲字第2097號裁定撤銷前開停
    止強制戒治之處分，仍令入戒治處所施以強制戒治，於90年
    5 月18日戒治期滿執行完畢，嗣經台灣屏東地方法院檢察署
    檢察官以90年度戒毒偵字第221 號為不起訴處分確定。復於
    91 年 間因施用毒品案件，經台灣屏東地方法院檢察署檢察
    官提起公訴並聲請強制戒治，強制戒治部分，經本院以91年
    度毒聲字第1254號裁定令入戒治處所施以強制戒治；起訴部
    分，經本院以91年度訴字第779 號判決判處有期徒刑8 月、
    6 月，應執行有期徒刑1 年確定等情，有台灣高等法院被告
    前案紀錄表1 份在卷可考，是被告已於觀察勒戒、強制戒治
    執行完畢後5 年內再犯毒品案件，本件雖於5 年後再犯，仍
    應依法論罪科刑（最高法院97年度第5 次刑事庭會議決議意
    旨參照）。
四、查海洛因屬毒品危害防制條例第2 條第2 項第1 款所稱之第
    一級毒品，不得持有、施用，被告竟持以施用，核其所為，
    係犯同條例第10條第1 項之施用第一級毒品罪。其施用前持
    有海洛因之低度行為，分別為施用之高度行為所吸收，不另
    論罪。又被告於91年間因施用毒品案件，經台灣屏東地方法
    院檢察署檢察官提起公訴並聲請強制戒治，並經本院以91年
    度訴字第779 號判決判處有期徒刑8 月、6 月，應執行有期
    徒刑1 年確定；又於同年間因強盜案件，經本院以91年度訴
    字第713 號判決判處有期徒刑7 年6 月確定。上開施用毒品
    案件經本院以96年度聲減字第1595號裁定分別減刑為有期徒
    刑4 月、3 月，併與不得減刑之強盜案件定應執行有期徒刑
    7 年10月確定，於92年5 月23日入監執行，於98年1 月13日
    假釋付保護管束出監。復於假釋期間內再犯施用毒品案件，
    經撤銷假釋，於99年6 月18日入監執行殘刑，有台灣高等法
    院被告前案紀錄表1 份在卷可稽，是被告前次有期徒刑尚未
    執行完畢即再犯本件施用毒品犯行，不構成累犯，附此敘明
    。又被告於99年2 月21日因遇警盤查，於犯罪機關尚未發覺
    本件施用第一級毒品行為前，主動向警坦承本次施用海洛因
    之事實乙情，業據被告供承在卷，核與屏東縣政府警察局東
    港分局刑事案件報告單所示內容相符，是被告此部分所為符
    合刑法第62條前段自首要件，爰依該條規定，減輕其刑。爰
    審酌被告前因施用毒品案件，經觀察勒戒、強制戒治執行完
    畢後，仍不思悔改，徹底去除施用毒品之惡習，竟又施用毒
    品，顯其無戒絕毒品之意且繼續沈淪毒海之中，及兼衡其施
    用毒品對社會治安造成之危害，生活狀況、教育程度、犯後
    坦承犯行，態度尚佳等一切情狀，量處如主文所示之刑。公
    訴人雖就本件具體求處有期徒刑10月，惟本院參酌被告未構
    成累犯，復有自首減刑之適用及其犯罪情節各情，認以量處
    如主文所示之刑為適當，公訴人之求刑，核屬過重，併此敘
    明。本件被告施用毒品所用之注射針筒，已遭被告用畢丟棄
    ，業據其供承在卷，並無證據證明現仍存在，爰不為沒收之
    宣告。
據上論斷，應依刑事訴訟法273 條之1 第1 項、第299 條第1 項
前段，毒品危害防制條例第10條第1 項，刑法第11條前段、第62
條前段，判決如主文。
本案經檢察官李秀玲到庭執行職務
中    華    民    國    99    年    8     月    5    日
                  刑事第二庭    法  官  劉怡孜
以上正本證明與原本無異。
如不服本判決應於收受判決後10日內向本院提出上訴書狀，並應
敘述具體理由；其未敘述上訴理由者，應於上訴期間屆滿後20日
內向本院補提理由書（均須按他造當事人之人數附繕本）「切勿
逕送上級法院」。
中    華    民    國    99    年    8     月    5     日
                                書記官  薛慧茹
附錄本案論罪科刑法條：
毒品危害防制條例第10條
施用第一級毒品者，處6 月以上5 年以下有期徒刑。
施用第二級毒品者，處3 年以下有期徒刑。

司法院資訊處製作；財團法人民間司法改革基金會備份。
